臺灣板橋地方法院刑事判決　　　　　　　94年度易字第1584號
公　訴　人　臺灣板橋地方法院檢察署檢察官
被　　　告　甲○○
上列被告因違反毒品危害防制條例案件，經檢察官提起公訴（94
年度核退毒偵字第2239號），本院於準備程序進行中，被告就被
訴之事實為有罪之陳述，經告知被告簡式審判程序之旨，並聽取
當事人之意見後，裁定進行簡式審判程序，判決如下：
    主  文
甲○○施用第二級毒品，累犯，處有期徒刑月，如易科罰金，
以佰元折算壹日。扣案之第二級毒品安非他命殘渣袋肆個、吸
食器壹個（如九十四年度核退毒偵字第二二三九號偵查卷第三九
頁最右側所示之吸食器），沒收。
    事  實
一、甲○○有賭博、違反麻醉藥品管理條例案件等前科，其於民
    國88年間因施用毒品案件，經本院於同年4 月23日以88年度
    毒聲字第2629號裁定送勒戒處所觀察、勒戒後，認無繼續施
    用毒品傾向，經臺灣板橋地方法院檢察署檢察官於同5 月13
    日以88年度偵字第10643 號為不起訴處分確定，又於同年間
    因施用毒品案件，經本院同年10月17日以88年度毒聲字第65
    28號裁定送勒戒處所觀察、勒戒後，認有繼續施用毒品傾向
    ，經本院於同年11月2 日以88年度毒聲字第6933號裁定送戒
    治處所強制戒治，於89年11月2 日戒治期滿，檢察官並據以
    起訴，經本院於89年2 月3 日以89年度易字第290 號判處有
    期徒刑6 月，於89年3 月27日確定，於90年5 月3 日執行完
    畢（構成累犯），另其於93年間因施用毒品案件，經本院於
    93年12月30日以93年度簡字第5860號判處有期徒刑6 月，於
    94年2 月14日確定，於94年8 月6 日入監執行，於94年10月
    31日易科罰金執行完畢出監（此部分不構成累犯）。詎其不
    思悛悔，於89年11月2 日戒治期滿執行完畢後5 年內，於94
    年8 月3 日晚間某時，在臺北縣板橋市縣○○道○ 段133 巷
    23號4 樓住處，將第二級毒品安非他命置於吸食器內加熱，
    以吸取其濃煙之方式，施用第二級毒品安非他命1 次，嗣94
    年8 月5 日晚間9 時30分許，在上址為警查獲，並扣得其所
    有第二級毒品安非他命殘渣袋4 個、吸食器1 個（如94年度
    核退毒偵字第2239號偵查卷第39頁最右側所示之吸食器），
    及其不詳友人所有之吸食器2 個。
二、案經臺北縣政府警察局海山分局報請臺灣板橋地方法院檢察
    署檢察官偵查起訴。
    理  由
一、程序部分：按除被告所犯為死刑、無期徒刑、最輕本刑為三
    年以上有期徒刑之罪或高等法院管轄第一審案件者外，於第
    一次審判期日前之準備程序進行中，被告先就被訴事實為有
    罪之陳述時，審判長得告知被告簡式審判程序之旨，並聽取
    當事人、代理人、辯護人及輔佐人之意見後，裁定進行簡式
    審判程序，刑事訴訟法第273 條之1 第1 項定有明文。經核
    本件被告甲○○所犯係死刑、無期徒刑、最輕本刑為三年以
    上有期徒刑以外之罪，其於準備程序中就被訴事實為有罪之
    陳述，經法官告知簡式審判程序之旨，並聽取公訴人、被告
    之意見後，本院爰依首揭規定，合議裁定由受命法官獨任進
    行簡式審判程序，合先敘明。
二、訊據被告坦承前開事實不諱，又其於94年8 月5 日晚間9 時
    30分許為警查獲後，於同日晚間10時50分許經警採集之尿液
    檢體，經送臺灣檢驗科技股份有限公司以酵素免疫分析法初
    步檢驗，呈安非他命類陽性反應，復經氣相層析質譜儀確認
    ，亦有安非他命、甲基安非他命陽性反應，經判定有安非他
    命類陽性反應，有該公司同月25日濫用藥物尿液檢驗報告附
    卷可稽。按甲基安非他命經口服投與後約百分之70於24小時
    內自尿中排出，約百分之90於96小時內自尿中排出，由於甲
    基安非他命成分之檢出與其投與方式、投與量、個人體質、
    採尿時間與檢測儀器之精密度等諸多因素有關，因此僅憑尿
    液中呈安非他命陽性反應，並無法確實推算吸食時間距採集
    時間之長短，惟依上述資料推斷，最長可能不會超過4 日，
    亦有行政院衛生署藥物食品檢驗局81年2 月8 日（81）藥檢
    1 字第001156號函可按。查目前之尿液檢體毒品反應鑑驗方
    法，以氣相層析質譜儀分析法最為精確，並可排除服用藥物
    導致毒品偽陽性反應之可能性。茲本件被告尿液檢體業經以
    該法確認，鑑出被告尿液確有安非他命類陽性反應，是可確
    信被告於採集尿液檢體前96小時扣除為警查獲後不可能施用
    毒品期間內之某時，確曾有施用第二級毒品安非他命之行為
    ，是其自白應合於事實，堪為信取。
三、次查，被告於88年間因施用毒品案件，經本院同年10月17日
    以88年度毒聲字第6528號裁定送勒戒處所觀察、勒戒後，認
    有繼續施用毒品傾向，經本院於同年11月2 日以88年度毒聲
    字第6933號裁定送戒治處所強制戒治，於89年11月2 日戒治
    期滿，有臺灣高等法院被告前案紀錄表存卷可佐。此外，本
    件尚有扣案其所有第二級毒品安非他命殘渣袋暨吸食器可證
    ，及在卷之扣押物品照片得憑。綜上所見，被告犯行事證業
    臻明確，洵足認定，應依法論科。
四、核被告所為，係犯毒品危害防制條例第10條第2 項之施用第
    二級毒品罪。衡情，其施用毒品應有持有毒品之行為，而該
    持有之低度行為，應為其施用之高度行為所吸收，不另論罪
    。查其於88年間因違反毒品危害防制條例案件，經本院於89
    年2 月3 日以89年度易字第290 號判處有期徒刑6 月，於89
    年3 月27日確定，於90年5 月3 日執行完畢，亦有前述被告
    前案紀錄表可徵，其於有期徒刑執行完畢後，5 年內再犯本
    件有期徒刑以上之罪，為累犯，應依刑法第47條之規定，加
    重其刑。本院審酌其有前述其他犯罪紀錄，有上揭被告前案
    紀錄表可參，可見素行欠佳，又其於強制戒治後，猶另萌施
    用毒品之犯意，再犯本罪，顯見其戒除毒癮之意志薄弱，且
    未衷心悛悔，漠視法令之禁制，恣意濫用藥品，其行為甚為
    可訾，及施用毒品祗係戕害其自己身心，並無加害他人，兼
    衡其本件僅施用毒品1 次、犯罪動機、目的、手段、坦承犯
    行等一切情狀，茲量處如主文所示之刑，並諭知易科罰金之
    折算標準。末查，其所有之扣案第二級毒品安非他命殘渣袋
    4 個暨吸食器1 個（如94年度核退毒偵字第2239號偵查卷第
    39頁最右側所示之吸食器），係供其犯本件之罪所用乙節，
    業據被告供承在卷，是應依刑法第38條第1 項第2 款之規定
    ，予以沒收。至扣案之其餘吸食器2 個，被告堅詞否認係其
    所有，而本院復查無證據可資證明確係被告所有，且與其所
    犯本件之罪有關，故不併為沒收之宣告。
據上論斷，應依刑事訴訟法第273 條之1 第1 項、第299 條第 1
項前段，毒品危害防制條例第10條第2 項，刑法第11條前段、第
47條、第41條第1 項前段、第38條第1 項第2 款，罰金罰鍰提高
標準條例第2 條，判決如主文。
本案經檢察官魏正杰到庭執行職務。
中　　華　　民　　國　　94　　年　　12　　月　　29　　日
                  刑事第十五庭  法　官  朱敏賢
上正本證明與原本無異。
如不服本判決，應於判決送達後10日內，向本院提出上訴狀。
                                書記官  郭勝華
中　　華　　民　　國　　94　　年　　12　　月　　29　　日
附錄論罪科刑法條：
毒品危害防制條例第10條
施用第一級毒品者，處六月以上五年以下有期徒刑。
施用第二級毒品者，處三年以下有期徒刑。
